# 股权远期转让问题

提问人：广袤而无垠 时间：2018-06-20 13:02:36
A公司参股一家B公司，由于参股比例较低，A公司账上以可供出售金融资产核算。目前A公司与C公司签订股权远期转让协议，约定两年后A公司将所持B公司股份以 1000 万元价格转让给C公司，股份转让款付款时间也约定两年以后，请问当期A公司会计报表如何核算，是否还对所持B公司股份以可供出售金融资产核算，A公司是否确认其他应收款？ 请教陈版，谢谢！

回答人：chenyiwei
考虑以下问题： 1 、为何要 2 年后才转让该股权？有无合理理由予以解释？ 2 、 2 年后，该项股权转让协议是否确定会如协议约定那样发生和完成？是否存在可能导致交易无法顺利完成的实质性障碍？建议注意获取律师的法律专业意见。 3 、该 2 年期间，该股权对应的表决权、收益权是否仍由转让方享有？是否已经实质转移给受让方？ 4 、该股权是否已经质押给受让方？受让方届时支付价款的能力如何保证？是否已提供了有效的担保？如果受让方届时不按时足额支付转让价款则如何处理？